【裁判字號】    97,裁,2045
【裁判日期】    970331
【裁判案由】    違反海關緝私條例
【裁判全文】
最  高  行  政  法  院  裁  定
                                     97年度裁字第02045號
上  訴  人  飛蝦國際貿易有限公司
代  表  人  甲○○
訴訟代理人  黃忠律師
被 上訴 人  財政部基隆關稅局
代  表  人  丘  欣
上列當事人間違反海關緝私條例事件，上訴人對於中華民國96年
11月22日臺北高等行政法院96年度訴字第719號判決，提起上訴
，本院裁定如下：
    主  文
上訴駁回。
上訴審訴訟費用由上訴人負擔。
    理  由
一、按對於高等行政法院判決之上訴，非以其違背法令為理由，
    不得為之，行政訴訟法第242條定有明文。依同法第243條第
    1項規定，判決不適用法規或適用不當者，為違背法令；而
    判決有同條第2項所列各款情形之一者，為當然違背法令。
    是當事人對於高等行政法院判決上訴，如依行政訴訟法第24
    3條第1項規定，以高等行政法院判決有不適用法規或適用不
    當為理由時，其上訴狀或理由書應有具體之指摘，並揭示該
    法規之條項或其內容；若係成文法以外之法則，應揭示該法
    則之旨趣；倘為司法院解釋或本院之判例，則應揭示該判解
    之字號或其內容。如以行政訴訟法第243條第2項所列各款情
    形為理由時，其上訴狀或理由書，應揭示合於該條項各款之
    事實。上訴狀或理由書如未依此項方法表明，或其所表明者
    與上開法條規定不合時，即難認為已對高等行政法院判決之
    違背法令有具體之指摘，其上訴自難認為合法。
二、上訴人於民國94年9月27日委由建榮報關有限公司向被上訴
    人報運進口冰島產製鱈魚肝罐頭乙批（報單號碼：AW/BC/94
    /WG75/0303號），原申報單價CIF USD0.2/CAN（美元），經
    被上訴人依關稅法第18條第2項規定，准於繳納相當金額之
    保證金後先行驗放。被上訴人嗣據財政部關稅總局驗估處（
    下稱驗估處）查價結果，來貨實際交易價格為FOB EUR0.65/
    CAN（歐元），認上訴人涉有繳驗不實發票，虛報進口貨物
    價值，逃漏進口稅費情事，乃依海關緝私條例第37條第1項
    、第44條、加值型及非加值型營業稅法（下稱營業稅法）第
    51條及貿易法第21條第1項、第2項規定，處所漏關稅額2倍
    之罰鍰新台幣（下同）1,271,028元，並追徵所漏進口稅費
    1,103,844元（包括進口稅847,758元、營業稅254,327元及
    推廣貿易服務費1,759元），另依營業稅法第51條第7款規定
    ，處所漏營業稅額3倍之罰鍰571,900元。
三、本件上訴雖以原審判決違背法令為由，惟核其上訴理由，係
    以上訴人非私運貨物進口違法之行為人，應無海關緝私條例
    之適用；及其未繳驗偽造變造或不實之發票或憑證者，更非
    營業稅法所謂納稅義務人，原處分罰及無辜，實有重大之違
    誤；及原判決對於買賣雙方真正交易價格為多少，並無提供
    任何證據以供核對，亦有判決不備理由之違法等理由。本院
    經核上訴意旨無非就原審取捨證據、認定事實之職權行使，
    指摘其為不當，並就原審已論斷者，泛言未論斷，而未具體
    表明原判決合於不適用法規、適用法規不當或行政訴訟法第
    243條第2項所列各款之情形，難認為對原審判決之如何違背
    法令已有具體之指摘，依首揭規定及說明，其上訴為不合法
    ，應予駁回。
四、依行政訴訟法第249條第1項前段、第104條、民事訴訟法第
    95條、第78條，裁定如主文。
中    華    民    國    97    年    3     月    31    日
                    最高行政法院第二庭
                        審判長法官  高  啟  燦
                              法官  劉  介  中
                              法官  黃  合  文
                              法官  廖  宏  明
                              法官  楊  惠  欽
以  上  正  本  證  明  與  原  本  無  異
中    華    民    國    97    年    4     月    1     日
                              書記官  邱  彰  德


司法院資訊處製作；財團法人民間司法改革基金會備份。
